臺灣板橋地方法院刑事判決　　　　　　　 94年度訴字第464號
公　訴　人　臺灣板橋地方法院檢察署檢察官
被　　　告　甲○○
上列被告因違反毒品危害防制條例案件，經檢察官提起公訴（94
年度毒偵字第169 號），本院合議庭裁定依簡式審判程序審理，
本院判決如下：
    主  文
甲○○施用第一級毒品，累犯，處有期徒刑柒月；扣案海洛因壹
包（淨重零點零公克）沒收銷燬之；注射針筒壹支沒收之。又
施用第二級毒品，累犯，處有期徒刑月。應執行有期徒刑捌月
，扣案海洛因壹包（淨重零點零公克）沒收銷燬之；注射針筒
壹支沒收之。
    事  實
一、甲○○前有多項前科，曾因施用毒品案件，於民國91年1 月
    18日經送強制戒治，於91年12月6 日停止處分執行出監，並
    於92年1 月17日強制戒治期滿執行完畢，且經公訴人以91年
    度毒偵緝字第42號提起公訴，經本院以91年度訴字第627 號
    判決判處有期徒刑七月及四月，應執行有期徒刑十月確定在
    案，甫於92年11月11日執行完畢（於本件構成累犯）。詎其
    仍不知悔改，復基於分別施用第一級毒品海洛因與第二級毒
    品安非他命之犯意，於前受強制戒治處分執行完畢釋放後之
    五年內，於94年1 月3 日晚上7 時許，在臺北縣三重市○○
    ○路67號2 樓施用安非他命一次，再於當日晚上9 時許，以
    注射針筒注射海洛因之方式，施用海洛因一次。嗣經警於94
    年1 月4 日下午4 時許，在臺北縣三重市○○○路67號前查
    獲，並自甲○○所穿著之長褲口袋內扣得第一級毒品海洛因
    一包（淨重零點零三公克），及其所有供其施用海洛因所用
    之注射針筒一支。
二、案經臺北市政府警察局中正二分局報告臺灣板橋地方法院檢
    察署檢察官偵查起訴。
    理  由
一、訊據被告甲○○對於右揭犯罪事實均坦承不諱。再被告為警
    於94年1 月4 日下午8 時許，採尿送驗結果，其尿液係呈安
    非他命類與鴉片類陽性反應（按施用海洛因經水解後呈鴉片
    類陽性反應）等情，此有臺灣尖端先進生技醫藥股份有限公
    司出具之濫用藥物尿液檢驗報告一紙附卷可稽（見偵查卷第
    71頁）。再本院依職權將被告之上開尿液送請憲兵司令部刑
    識鑑識中心複驗結果，其尿液係呈安非他命類與嗎啡陽性反
    應（按施用海洛因經水解後亦呈嗎啡陽性反應）等情，亦有
    上開刑識鑑識中心所出具之鑑驗通知書一紙在卷足憑（見本
    院卷）。此外，復有毒品海洛因一包（淨重零點零三公克）
    ，及其所有供其施用海洛因所用之注射針筒一支等物，扣案
    足資佐證。而上開扣案之毒品海洛因一包（淨重零點零三公
    克），經送驗結果，確係海洛因，淨重亦如上述等情，亦有
    卷附法務部調查局所出具之鑑定通知書可稽（見本院卷）。
    參以，被告曾因施用毒品案件，於91年1 月18日經送強制戒
    治，於91年12月6 日停止處分執行出監，並於92年1 月17日
    強制戒治期滿執行完畢，且經公訴人以91年度毒偵緝字第42
    號提起公訴，經本院以91年度訴字第627 號判決判處有期徒
    刑七月及四月，應執行有期徒刑十月確定在案，甫於92年11
    月11日執行完畢等情，復有臺灣高等法院被告前案紀錄表一
    件在卷足參。事證明確，被告犯行堪以認定，應予依法論科
    。
二、查海洛因與安非他命分別屬於毒品危害防制條例第2 條第2
    項第1 款、第2 款所列之第一級、第二級毒品，故核被告所
    為，係犯毒品危害防制條例第10條第1 項之施用第一級毒品
    罪與第2 項之施用第二級毒品罪。又被告施用海洛因與安非
    他命前後非法持有海洛因與安非他命之低度行為，應為施用
    之高度行為所吸收，應僅論以施用之高度行為。再被告係分
    別施用海洛因與安非他命，則被告所犯之上開施用第一級毒
    品罪與施用第二級毒品罪，犯意各別，罪名亦異，應予分論
    併罰。查被告前有多項前科，曾因施用毒品案件，於91年1
    月18日經送強制戒治，於91年12月6 日停止處分執行出監，
    並於92年1 月17日強制戒治期滿執行完畢，且經公訴人以91
    年度毒偵緝字第42號提起公訴，經本院以91年度訴字第627
    號判決判處有期徒刑七月及四月，應執行有期徒刑十月確定
    在案，甫於92年11月11日執行完畢等情，此有卷附臺灣高等
    法院被告前案紀錄表可稽，其於五年之內，再犯有期徒刑以
    上之本罪，為累犯，應依刑法第47條之規定加重其刑。爰審
    酌被告再度違反禁令，非法施用足以導致精神障礙及生命危
    險之毒品，危害身心甚鉅，且施用毒品後可能做出對於他人
    或社會有危害之衝動行為，惟被告犯罪後坦承犯行，甚有悔
    意，態度尚佳等一切情狀，量處如主文所示之刑，並定其應
    執行刑，以資懲儆。
三、扣案之毒品海洛因一包（淨重零點零三公克），應依毒品危
    害防制條例第18條第1 項前段之規定，不問屬於犯人與否，
    就上開物品應宣告沒收銷燬之。另扣案注射針筒一支，係屬
    被告所有供其施用毒品海洛因所用之物，業據被告供述明確
    ，上開物品應依刑法第38條第1 項第2 款、第3 項之規定，
    宣告沒收之。
四、末按「除被告所犯為死刑、無期徒刑、最輕本刑為三年以上
    有期徒刑之罪或高等法院管轄第一審案件者外，於前條第一
    項程序進行中，被告先就被訴事實為有罪之陳述時，審判長
    得告知被告簡式審判程序之旨，並聽取當事人、代理人、辯
    護人及輔佐人之意見後，裁定進行簡式審判程序。」刑事訴
    訟法第273 條之1 第1 項定有明文。查本件被告所犯上開施
    用毒品之罪，非最輕本刑為三年以上有期徒刑之罪，且被告
    於本院94年8 月4 日審判程序進行中，復就被訴之事實為有
    罪之陳述，經告知被告簡式審判程序之旨，被告及公訴人對
    於本件改依簡式審判程序審理亦均表示無意見，本院即依前
    揭刑事訴訟法規定，裁定本件進行簡式審判程序，末此敘明
    。
據上論斷，應依刑事訴訟法第299 條第1 項前段、第273 條之1
第1 項，毒品危害防制條例第10條第1 項、第2 項、第18條第1
項前段，刑法第11條前段、第47條、第51條第5 款、第38條第1
項第2 款、第3 項，判決如主文。
本案經檢察官楊仲農庭執行職務。
中　　華　　民　　國　　94　　年　　8 　　月　　18　　日
                刑事第七庭   法  官  許必奇
以上正本證明與原本無異。
如不服本判決，應於判決送達後10日內，向本院提出上訴狀。
                             書記官　金和國
中　　華　　民　　國　　94　　年　　8 　　月　　18　　日
附錄：
毒品危害防制條例第10條：
施用第一級毒品者，處 6 月以上 5 年以下有期徒刑。
施用第二級毒品者，處 3 年以下有期徒刑。
